【裁判字號】    98,訴,311
【裁判日期】    981130
【裁判案由】    毒品危害防制條例等
【裁判全文】
臺灣士林地方法院刑事判決
                                      98年度訴字第311號
公  訴  人  臺灣士林地方法院檢察署檢察官
被      告  甲○○
                      （現另案於臺灣臺北監獄執行中）
指定辯護人  本院公設辯護人  己○○
上列被告因毒品危害防制條例案件，經檢察官提起公訴（98年度
偵字第10641 號），本院判決如下：
    主  文
甲○○犯如附表所示之六罪，均累犯，各處如附表所示之主刑及
從刑，應執行有期徒刑貳拾年。扣案之0000000000號
（含SIM 卡壹張）行動電話壹支沒收。販賣第一級毒品所得新臺
幣壹仟伍佰元、販賣第二級毒品所得新臺幣貳仟元均沒收之，如
全部或一部不能沒收時，以其財產抵償之。
    事  實
一、甲○○有多次施用毒品前科，經法院判決確定後，復經臺灣
    臺北地方法院以95年度聲第1736號裁定應執行有期徒刑3 年
    5 月確定，又經同院以96年度聲減字第2461號裁定減為應執
    行有期徒刑1 年8 月確定，於97年3 月15日因縮短刑期執行
    完畢出監。
二、詎猶不知悔改，其明知海洛因係毒品危害防制條例第2 條第
    1 項第1 款規定之第1 級毒品，係屬違禁物，依法不得持有
    及轉讓，竟基於轉讓第1 級毒品之犯意，於98年6 月29日，
    在臺北市○○區○○街附近，轉讓足供1 次施用數量之海洛
    因1 包給戊○○。
三、另其明知海洛因係屬毒品危害防制條例第2 條第1 項第1款
    規定之第1 級毒品，係違禁物，依法不得持有及販賣，竟分
    別基於營利意圖進而販賣之犯意，於下列時、地出售予乙○○：
  (一)於98年3 月20日上午10時20分、46分許，由乙○○以公用電
    話撥打甲○○持用之0000000000號電話聯繫後，甲○○在臺
    北市○○區○○路4 段附近之媽祖廟後面堤防邊，以新臺幣
    （下同）5 百元之代價，販賣1 包海洛因予乙○○。
  (二)於98年7 月15日12時44分許，由乙○○以公用電話撥打甲○○持用之0000000000號電話聯繫後，甲○○在臺北市○○區
    ○○路與玉成街附近，以1 千元之代價，販賣1 包海洛因予
    乙○○。
四、其亦明知甲基安非他命分屬毒品危害防制條例第2 條第1 項
    第2 款規定之第2 級毒品，俱係違禁物，依法不得持有及販
    賣，竟分別基於營利意圖進而販賣之犯意，於下列時、地出
    售予丁○○：
  (一)於98年7 月13日22時29分、54分許，甲○○持0000000000號
    電話與丁○○持用之0000000000號電話聯繫後，在臺北縣汐
    止市○○路之麥當勞前，以1 包1 千元之代價，販賣0.2 公
    克之甲基安非他命予丁○○。
  (二)於98年7 月15日18時56分、59分許，甲○○持0000000000號
    電話與丁○○持用之0000000000號電話聯繫後，在臺北縣汐
    止市社後派出所附近，以1 包1 千元之代價，販賣0.2 公克
    之甲基安非他命予丁○○。
五、其明知甲基安非他命係藥事法第22條第1 項第1 款所列管之
    禁藥，亦為毒品危害防制條例第2 條第2 項第2 款所列管之
    第2 級毒品，依法不得持有及轉讓，竟於98年7 月14日20時
    26分、33分許，經甲○○持0000000000號電話與丁○○持用
    之0000000000號電話聯繫後，在臺北縣汐止市○○路附近，
    轉讓0.2 公克之甲基安非他命予丁○○。
六、嗣於98年7 月28日下午2 時50分許，在臺北縣汐止市○○路
    與中興路口查獲甲○○，並在其身上扣得海洛因乙包（毛重
    0.37公克、淨重0.15公克）及手機乙支（含門號0000000000
    號之SIM 卡乙張）。
七、案經臺北縣政府警察局汐止分局報告臺灣士林地方法院檢察
    署檢察官偵查起訴。
    理  由
壹、程序方面：
    按被告以外之人於審判外之陳述，雖不符前4 條之規定，而
    經當事人於審判程序同意作為證據，法院審酌該言詞陳述或
    書面陳述作成時之情況，認為適當者，亦得為證據。當事人
    、代理人或辯護人於法院調查證據時，知有第159 條第1 項
    不得為證據之情形，而未於言詞辯論終結前聲明異議者，視
    為有前項之同意，刑事訴訟法第159 條之5 定有明文。查證
    人戊○○、乙○○、丁○○等人於警偵訊所為之證述，均屬
    被告以外之人於審判外之陳述，然前開證人於警偵訊所為之
    證述，業經檢察官、被告甲○○於本院98年9 月16日、10月
    28日準備程序當庭表示不爭執其證據能力，檢察官、被告及
    辯護人於本院審理調查證據時亦未對證據能力聲明異議，而
    本院考量前開證人於警偵訊證述時均有全程錄音，所述亦屬
    其等親身經驗之事，更無證據證明有受到任何強暴、脅迫或
    其他不正方法取供之情，故認前開證人於警偵訊證述之內容
    得為證據。
貳、得心證之理由
一、轉讓第1級毒品予戊○○部分
  (一)被告對此部分犯罪事實於本院審理時業已坦承不諱，核與證
    人戊○○於警偵訊證述內容相符，並有被告持用之00000000
    00號電話與證人戊○○（綽號西瓜）持用之0000000000號電
    話通聯譯文可資佐證（98偵10641 號卷第145 頁），而被告
    與證人戊○○均有施用第1 級毒品海洛因之前科紀錄，此有
    臺灣高等法院被告前案紀錄表及臺灣士林地方法院檢察署刑
    案資料查註紀錄表各1 件，其中證人戊○○於98年7 月27日
    為警查獲時，經其同意採集尿液鑑驗結果亦呈嗎啡陽性反應
    ，亦有臺北縣政府警察局汐止分局人犯尿液檢體編號對照表
    、臺灣檢驗科技股份有限公司98年9 月7 日出具之編號UL/2
    009/80580 號濫用藥物檢驗報告各1 份在卷可稽（本院卷第
    182-183 頁），顯見證人戊○○確有施用第1 級毒品之習慣
    而有取得供己施用毒品之必要性，所為前開證述應屬其親身
    經歷事項，綜上可證被告前開自白應與事實相符，堪以信實
    。
二、販賣第1級毒品予乙○○部分
  (一)被告固坦承有於98年3 月20日、7 月15日，在臺北市○○區
    ○○路附近與證人乙○○碰面，惟否認有何轉讓或販賣海洛
    因予乙○○之行為，並辯稱：均是與乙○○合資，由其與藥
    頭「阿芳」聯繫見面，乙○○會先將錢交予被告轉交予藥頭
    「阿芳」，兩人再各自在地上拿取藥頭事先丟置於地面上之
    毒品云云。
  (二)惟訊據證人乙○○於警詢時先證稱：我與被告是國中同學認
    識30幾年了，98年3 月20日這次有完成交易，我跟被告購買
    海洛因5 百元，98年7 月15日亦有交易完成，這一次我購買
    海洛因1 千元等語明確（98偵10641 號卷第73-76 頁），於
    偵查中則證稱：警詢部分證述不實在，98年3 月20日那次我
    們約定南港區○○路○ 段附近的媽祖廟後面，多少錢跟被告
    拿的忘了，有時候是5 百元，有時候是1 千元，5 百元那次
    是合資，媽祖廟那次我忘記是不是合資，錢是在媽祖廟後面
    給被告，海洛因是被告丟在路邊我再去拿，98年7 月15日是
    我與被告約在八德路、玉成街那邊，跟被告拿1 千元海洛因
    ，錢是當場交給被告，海洛因則係被告丟在路邊，我再去拿
    ，98年7 月15日這次不是合資等語（同卷第262-263 頁），
    證人乙○○於本院審理時亦當庭證稱：98年7 月15日該次交
    易係其向被告以1 千元之代價購買海洛因等語明確（該次證
    述證人起初固有迴護被告之情，惟業已當庭表明因擔憂被告
    入監執行或遭被告報復，並當庭表示偵查中之證述屬實），
    而斟之證人乙○○前後三次證述內容，對於與被告交易有無
    完成、交易時間、地點、金額、毒品數量均證述詳實，兩人
    又係相識多年之老同學，應無故意杜撰、構陷被告之理，且
    有兩人之通聯譯文為輔（同偵查卷第154 頁），此外，證人
    乙○○確有施用第1 級毒品之習慣，此有臺灣高等法院被告
    前案紀錄表、臺北縣政府警察局汐止分局98年10月27日以北
    縣警汐刑字第0980036437號函檢送之臺灣檢驗科技股份有限
    公司98年9 月7 日出具之編號UL/2009/80580 號濫用藥物檢
    驗報告書各1 份在卷可稽（本院卷(二)第19-34 、49-52 頁）
    ，可證證人乙○○確有購買海洛因供己施用之必要，所證應
    屬其親身經歷事項，是以，由證人乙○○前後三次證述均證
    稱98年7 月15日之交易，並非與被告合資，而係向被告購買
    一節，應可採信。
  (三)至98年3 月20日之交易部分，因證人乙○○於警詢時業已明
    確證述係以5 百元之代價向被告購買，已見前述，復於偵查
    中及本院審理時證述98年3 月20日交易，其係出資5 百元直
    接向被告拿取海洛因，忘記有無去跟藥頭碰面，也不確定是
    否合資等語，然質之被告供述其與證人合資購買之模式，均
    係由其與藥頭阿芳電話聯繫確認後，與證人一同至約定地點
    找阿芳拿取毒品，由其當場交付款項予阿芳，再與證人各行
    拿取阿芳丟置在地上之毒品，核與證人乙○○證稱係其直接
    向被告拿取海洛因一節明顯不同，又佐以被告與證人間於98
    年3 月20日10時20分27秒許之通聯譯文：「證人：喂你在哪
    ？被告：你誰？證人：昭宗啦！你在哪？被告：玉成。證人
    ：大廟那裡喔？被告：不是，在戲院這裡。證人：喔！我過
    去找你」、同日10時46分53秒「證人：喂，你不要去公車站
    那裡喔，那裡有賊仔（指警察），我在媽祖廟這裡，【你拿
    來這裡給我】。被告：你怎麼知道那裡有賊仔？證人：我坐
    車時有看到阿，所以我不敢下車，我坐到媽祖廟這裡，你拿
    來這裡給我啦！被告：好啦！你到媽祖廟後面的堤防邊。證
    人：好。」等語（同偵查卷第153 頁），其二人前後兩次通
    聯時間相差26分鐘，第1 通電話中只確認被告人在何處，並
    未提及要合資購買毒品等情，第2 通電話聯繫時，卻直接提
    及要被告直接將「違法物品（指毒品）」交付予證人，因發
    現有警察在約定地點附近，而改變交付地點，核與被告所述
    係與證人共同至與藥頭約定交易地點，各自拿取藥頭丟置之
    毒品一節顯然不合，反而應係被告身上業已有毒品，證人乙○○乃直接與被告接洽一節較合乎事實，且因被告與證人昭
    宗業已相識多年，於第1 通電話聯繫時彼此業已有默契知悉
    證人前來之目的，故未於電話中直接提及購買之金額、數量
    ，當面交易即可，所以在第2 通電話提及要被告將毒品拿到
    「媽祖廟」，被告旋建議至「媽祖廟」後面堤防進行交易等
    情，因此，綜觀前開證人乙○○之證述、被告之供述以及兩
    人之通話內容，可證98年3 月20日交易係證人乙○○以5 百
    元之代價向被告購買海洛因無額，並非兩人合資共同向藥頭
    「阿芳」購買，應堪認定，因此，被告前開所辯應非可採。
  (四)另衡之販賣第1 級毒品之最輕本刑為無期徒刑，罪責非輕，
    且為警方嚴加查緝之重點，此乃眾所周知之事，是以，販賣
    第1 級毒品者，若非有利可圖，應無甘冒為檢警查緝法辦而
    受重刑處罰之危險，亦無以平價或低價販賣毒品之理，益證
    被告確有販賣第1 級毒品予乙○○之營利意圖至明。
三、販賣、轉讓第2級毒品予丁○○部分
  (一)訊據被告亦否認此部分犯罪事實，辯稱：均係與證人丁○○
    合資購買云云，惟查，倘有被告所辯合資一節，何以其甫於
    98年7 月15日12時44分許與證人乙○○合資向藥頭阿芳購買
    海洛因，於同日18時59分許，又需與證人丁○○合資再向藥
    頭阿芳購買毒品，同日6 個小時內向藥頭阿芳交易毒品2 次
    ，與一般施用毒品者向藥頭購買單日或一段時間之施用數量
    明顯不符。
  (二)又查，證人丁○○於警偵訊及本院審理時歷次證述均明確證
    述：未曾與被告合資購買毒品，均係直接向被告購買，其中
    98年7 月13日、15日均係以1 千元之代價，向被告各購買0.
    2 公克甲基安非他命1 包等語明確（同偵查卷第58-62 、24
    0 -242頁），且與被告與證人丁○○於98年7 月13日、15日
    之通聯譯文相符（同偵查卷第143-144 頁），由前揭通聯紀
    錄，證人丁○○均係直接與被告聯繫、接觸，過程中均未提
    及要與被告合資，或請被告再聯繫藥頭之情，因此，被告辯
    稱係與證人丁○○合資一節，應係事後卸責之詞。
  (三)再者，證人丁○○證述：其係透過戊○○之介紹，與被告接
    洽購買者，則由證人戊○○於偵查中證稱：有一次是與丁○○，在汐止福德二路麥當勞向被告購買安非他命，是丁○○
    好像以1 千元向被告買的等語明確（偵查卷第245-247 頁）
    ，亦可佐證證人丁○○確於98年7 月13日，在汐止中興路與
    福德路附近之麥當勞，以1 千元向被告購買毒品無訛，並有
    其與被告之通聯譯文在卷可佐，足證證人丁○○前開證述非
    虛而可採信。
  (四)此外，被告丁○○確有施用第2 級毒品之習慣，此有臺灣高
    等法院被告前案紀錄表、臺灣檢驗科技股份有限公司98年8
    月17日出具之編號UL/2009/80078 號濫用藥物檢驗報告書各
    1 份在卷可稽（98毒偵1403號卷第46至48頁），可證證人丁○○確有購買甲基安非他命供己施用之必要，所證應屬其親
    身經歷事項，從而，承上各節可證被告與證人丁○○於98年
    7 月13日、15日2 次交易，均非與被告合資，而係向被告購
    買一節，應可採信。
  (五)再兼之販賣第2 級毒品之最輕本刑則為7 年以上有期徒刑，
    罪責非輕，且為警方嚴加查緝之重點，此乃眾所周知之事，
    是以，販賣第2 級毒品者，若非有利可圖，應無甘冒為檢警
    查緝法辦而受重刑處罰之危險，亦無以平價或低價販賣毒品
    之理，益證被告確有販賣第2 級毒品之營利意圖至明。
  (六)至證人丁○○證稱：98年7 月14日當次交易，因身上只有90
    0 多元，故以900 元向被告拿0.2 公克之海洛因等語，輔以
    證人丁○○與被告通聯過程中，業已表明身上只有900 元，
    被告直接在電話中表示沒關係，即同意以該價額完成交易，
    則若被告非藥頭，何以能同意證人丁○○以該價額取得0.2
    公克之甲基安非他命，因此，被告抗辯係與證人丁○○合資
    亦非可採，然衡之證人丁○○於98年7 月13日、15日均係以
    1 千元之代價向被告購買0.2 公克之甲基安非他命，已見前
    述，98年7 月14日之交易毒品數量與前開2 次交易數量相同
    ，交易金額卻明顯少了1 百元，即價差達1 成，顯與一般購
    買毒品之交易常情未合，因此，基於罪疑惟輕之原則，應認
    此次交易被告並未基於營利之意圖，而以平價或低價轉讓第
    2 級毒品予證人丁○○，較為可採。
四、綜上各節交互參照，被告轉讓第1 級毒品予戊○○、販賣第
    1 級毒品予乙○○、販賣及轉讓第2 級毒品予丁○○之犯行
    ，事證已臻明確，被告犯行已堪認定，應依法論科。
參、新舊法比較說明
一、按被告行為後法律有變更者，適用行為時之法律，但行為後
    之法律有利於行為人者，適用最有利於行為人之法律，刑法
    第2 條第1 項定有明文。
二、查被告於98年3 月20日販賣第1 級毒品予乙○○後，毒品危
    害防制條例第4 條部份業於98年5 月20日修正公布，並自同
    年月22日施行，該條例第4 條第1 項之罰金刑固分別由修正
    前之「得併科新臺幣1 千萬元以下罰金」，修正提高為「得
    併科新臺幣2 千萬元以下罰金」，經綜合比較新舊法之規定
    及適用結果，顯以修正前之毒品危害防制條例第4 條第1 項
    之規定對被告較為有利。
肆、論罪科刑
一、按甲基安非他命類業經行政院衛生署於69年12月8 日以衛署
    藥字第301124號公告自69年12月8 日起禁止輸入、製造，自
    70年6 月1 日起禁止販賣，並於75年7 月11日衛署藥字第59
    7627號公告一概禁止使用，此有該等函文可查，自屬藥事法
    所規範之禁藥。又毒品危害防制條例第8 條第2 項之轉讓第
    2 級毒品罪及藥事法第83條第1 項之轉讓禁藥罪，同有處罰
    之規定，而毒品危害防制條例第8 條第6 項規定，轉讓毒品
    達一定數量者，加重其刑至2 分之1 ，其標準由行政院定之
    。依行政院於93年1 月7 日發布之「轉讓持有毒品加重其刑
    之數量標準」第2 條規定：「轉讓、持有毒品達一定數量者
    ，加重其刑至2 分之1 ，其標準如下：一、第1 級毒品：淨
    重5 公克以上。二、第2 級毒品：淨重10公克以上。前項所
    稱淨重，指除去包裝後之毒品重量。」。本件依被告轉讓甲
    基安非他命予丁○○之數量僅毛重0.2 公克，尚未達加重刑
    罰之標準，然毒品危害防制條例第8 條第2 項轉讓第2 級毒
    品罪之法定最重本刑為6 月以上5 年以下有期徒刑，被告無
    法定加重其刑之事由，而藥事法第83條第1 項之轉讓禁藥罪
    ，其法定最重本刑為有期徒刑7 年，2 者相較，顯以後者為
    後法且為重罪，依法條競合關係，應適用較重之後法論以藥
    事法第83條第1 項之轉讓禁藥罪（臺灣高等法院暨所屬地方
    法院94年11月25日法律座談會刑事類提案第8 號決議及最高
    法院95年度臺上字第1325號判決意旨可資參照），合先敘明
    。
二、核被告就前開轉讓海洛因予戊○○部分，係犯毒品危害防制
    條例第8 條第1 項之轉讓第1 級毒品罪；又就前開2 次販賣
    海洛因予乙○○部分，其中98年3 月20日之犯行部分係犯修
    正前毒品危害防制條例第4 條第1 項之販賣第1 級毒品罪，
    98年7 月15日部分係犯修正後同條例第4 條第1 項之販賣第
    1 級毒品罪；又就前開2 次販賣甲基安非他命予丁○○部分
    ，係均係犯同條例第4 條第2 項之販賣第2 級毒品罪；又就
    前開轉讓甲基安非他命予丁○○部分則係犯藥事法第83條第
    1 項之轉讓禁藥罪。另被告所犯前開之各罪時持有第1 級、
    第2 級毒品之低度行為應為高度之轉讓、販賣行為所吸收，
    不另論罪。此外，其所犯前開6 罪之犯罪時間、地點、對象
    均有不同，行為互殊，顯係基於各別犯意而為之，應予分論
    併罰。
三、至公訴人就被告所為前開販賣第1 級毒品予乙○○、販賣第
    2 級毒品予丁○○部分犯行，認係犯毒品危害防制條例第8
    條第1 項之轉讓第1 級毒品罪及藥事法第83條第1 項之轉讓
    禁藥罪云云，容有誤會，此部分業經蒞庭檢察官當庭變更起
    訴法條為毒品危害防制條例第4 條第1 項、第2 項之販賣第
    1 級、第2 級毒品罪，本院基於本件基本社會事實同一，爰
    變更起訴法條，併此敘明。
四、其次，被告有犯罪事實欄所載之前科，此有臺灣高等法院被
    告前案紀錄表及臺灣士林地方法院檢察署刑案資料查註紀錄
    表各1 件在卷可稽，其受有期徒刑執行完畢後5 年內再犯前
    開有期徒刑以上之罪，應依刑法第47條第1 項之規定均論以
    累犯，但因其所犯之法定刑為無期徒刑部分，則依刑法第64
    條第1 項、第65條第1 項之規定，均不得加重。
五、再按刑法第59條之酌量減輕其刑，必須犯罪另有其特殊之原
    因與環境等等，在客觀上足以引起一般同情，認為即予宣告
    法定最低刑期猶嫌過重者，始有其適用；又刑法第59條所謂
    「犯罪之情狀」與第57條所謂「一切情狀」云云，並非有截
    然不同之領域，於裁判上酌減其刑時，本應就犯罪一切情狀
   （ 包括第57條所列舉之10款事項），予以全盤考量，審酌其
    犯罪有無可憫恕之事由，以為判斷，故適用第59條酌量減輕
    其刑時，並不排除第57條所列舉10款事由之審酌（最高法院
    69年度臺上字第291 號、80年度臺上字第3694號判決要旨參
    照）。查被告固有多次施用毒品前科，但並無任何販賣毒品
    之前科紀錄，此有臺灣高等法院被告前案紀錄表及臺灣士林
    地方法院檢察署刑案資料查註紀錄表各1 件在卷可按，兼衡
    被告與證人乙○○乃相識30餘年之老同學，交情頗深，經證
    人乙○○主動與被告聯繫，被告始同意販賣毒品予乙○○，
    販賣海洛因之次數僅為2 次，金額各為5 百元、1 千元，數
    量甚微，是以，本院認被告前開所為固係違法，然依目前證
    據調查結果顯示被告此部分犯罪情節並非重大，客觀上並非
    情無可憫之處，若宣告法定最低刑度無期徒刑，不無情輕法
    重之嫌，故而爰依刑法第59條規定分就此部分減輕其刑，並
    依刑法第65條第2 項之規定減輕其刑（此部分因依刑法第64
    條第1 項、第65條第2 項之規定不得加重，故無同法第71條
    先加後減之適用）。至被告於本院審理時始就轉讓第1 級毒
    品予戊○○部分，核與毒品危害防制條例第17條第2 項規定
    需偵查及審理時自始自白之要件不符，故無從依此減輕其刑
    ，併此敘明。
六、爰審酌被告有前開前科紀錄，有前開臺灣高等法院被告前案
    紀錄表及臺灣士林地方法院檢察署刑案資料查註紀錄表各一
    件在卷可稽，素行非佳，復考量被告從事毒品販賣，令買受
    毒品者沉迷於毒癮，無法自拔外，輕則戕害個人身心，重則
    因缺錢買毒而引發各式犯罪，實為多種犯罪之源頭，對國家
    、社會、個人之傷害可謂至深且鉅，兼衡依目前證據調查結
    果顯示被告販賣、轉讓毒品之數量、次數、所得款項，暨其
    智識程度、生活狀況，以及被告就轉讓毒品部分犯行於警偵
    訊及本院審理時之初均自始否認犯行，並拒絕與檢察官認罪
    協商，經本院進行證人交互詰問後，被告始同意就轉讓毒品
    部分認罪，但仍矢口否認有販賣毒品犯行矯詞卸責等一切情
    狀，本院考量上情認應分別量處如附表所示之主刑，並定應
    執行刑，以資儆懲。
七、從刑部分
  (一)被告於98年7 月28日為警查獲時，固扣得第1 級毒品海洛因
    1 包，惟該包海洛因乃供被告施用第1 級毒品所用，而被告
    施用第1 級毒品之犯行，亦經本院於98年9 月30日判決，並
    同時諭知沒收銷燬前開海洛因，此外，亦無證據證明前開海
    洛因乃供被告犯轉讓或販賣毒品所用之物，爰不為沒收銷燬
    之諭知。
  (二)次按犯第4 條至第9 條之罪者，其供犯罪所用或因犯罪所得
    之財物，均沒收之，如全部或一部不能沒收時，追徵其價額
    或以其財產抵償之，毒品危害防制條例第19條第1 項定有明
    文，惟仍須以該物屬於犯人者為限，始得沒收之（最高法院
    93年度臺上字第5336號判決意旨參照）。查被告販賣第1級
    毒品予證人乙○○之2 次所得共計1 千5 百元、販賣第2級
    毒品予證人丁○○2 次所得共計2 千元，及供被告犯前開販
    賣及轉讓毒品犯行之用之0000000000號手機（含SIM 卡1 張
    ）均應依前開條文規定宣告沒收，如全部或一部不能沒收時
    ，以其財產抵償之。
  (三)至被告轉讓禁藥所得之900 元部分，因未據扣案，為免將來
    執行之困難，爰不依刑法第38條第1 項第3 款之規定諭知沒
    收，附此敘明。
伍、被告甲○○所涉施用毒品及轉讓毒品予丙○○部分業經本院
    於98年9 月30日以98年度訴字第311 號判決審結。
陸、據上論斷，應依刑事訴訟法第299 條第1 項前段、第300 條
    ，藥事法第83條第1 項、修正前行為時毒品危害防制條例第
    4 條第1 項，毒品危害防制條例第4 條第1 項、第2 項、第
    8 條第1 項、第19條第1 項，刑法第2 條第1 項前段、第11
    條前段、第47條第1 項、第59條、第51條第5 款判決如主文
    。
柒、本案經檢察官吳昭瑩到庭執行職務。
中    華    民    國    98    年    11    月    30    日
                  刑事第六庭審判長法  官  杜惠錦
                                  法  官  梁哲瑋
                                  法  官  黃欣怡
以上正本證明與原本無異。
如不服本判決，應於收受送達後10日內向本院提出上訴書狀，其
未敘述上訴之理由者並得於提起上訴後20日內向本院補提理由書
（均須按他造當事人之人數附繕本）。
                                  書記官  陳慧玲
中    華    民    國    98    年    11    月    30    日
附錄本案論罪科刑法條全文：
藥事法第83條
明知為偽藥或禁藥，而販賣、供應、調劑、運送、寄藏、牙保、
轉讓或意圖販賣而陳列者，處7 年以下有期徒刑，得併科新臺幣
5 百萬元以下罰金。
犯前項之罪，因而致人於死者，處7 年以上有期徒刑，致重傷者
，處3 年以上12年以下有期徒刑。
因過失犯第1 項之罪者，處2 年以下有期徒刑、拘役或科新臺幣
30萬元以下罰金。
第 1 項之未遂犯罰之。
修正前毒品危害防制條例第4條
製造、運輸、販賣第一級毒品者，處死刑或無期徒刑；處無期徒
刑者，得併科新臺幣1千萬元以下罰金。
製造、運輸、販賣第二級毒品者，處無期徒刑或7 年以上有期徒
刑，得併科新臺幣7百萬元以下罰金。
製造、運輸、販賣第三級毒品者，處5 年以上有期徒刑，得併科
新臺幣5百萬元以下罰金。
製造、運輸、販賣第四級毒品者，處3 年以上10年以下有期徒刑
，得併科新臺幣3百萬元以下罰金。
製造、運輸、販賣專供製造或施用毒品之器具者，處1 年以上7
年以下有期徒刑，得併科新臺幣1百萬元以下罰金。
前五項之未遂犯罰之。
毒品危害防制條例第4條
製造、運輸、販賣第一級毒品者，處死刑或無期徒刑；處無期徒
刑者，得併科新臺幣2千萬元以下罰金。
製造、運輸、販賣第二級毒品者，處無期徒刑或7 年以上有期徒
刑，得併科新臺幣1 千萬元以下罰金。
製造、運輸、販賣第三級毒品者，處5 年以上有期徒刑，得併科
新臺幣7 百萬元以下罰金。
製造、運輸、販賣第四級毒品者，處3 年以上10年以下有期徒刑
，得併科新臺幣3百萬元以下罰金。
製造、運輸、販賣專供製造或施用毒品之器具者，處1 年以上7
年以下有期徒刑，得併科新臺幣1百萬元以下罰金。
前五項之未遂犯罰之。
毒品危害防制條例第8條
轉讓第一級毒品者，處1 年以上7 年以下有期徒刑，得併科新臺
幣1 百萬元以下罰金。
轉讓第二級毒品者，處6 月以上5 年以下有期徒刑，得併科新臺
幣70萬元以下罰金。
轉讓第三級毒品者，處3 年以下有期徒刑，得併科新臺幣30萬元
以下罰金。
轉讓第四級毒品者，處1 年以下有期徒刑，得併科新臺幣10萬元
以下罰金。
前四項之未遂犯罰之。
轉讓毒品達一定數量者，加重其刑至二分之一，其標準由行政院
定之。
附表：
┌─┬──────┬──────────┬──────┬─────┬───────────────┐
│編│犯罪時間    │  所犯法條          │對        象│主      刑│從                       刑   │
│號│            │                    │            │          │                              │
├─┼──────┼──────────┼──────┼─────┼───────────────┤
│1 │98年6月29日 │毒品危害防制條例第8 │戊○○      │有期徒刑拾│扣案之0000000000號（含SIM 卡壹│
│  │            │條第1 項之轉讓第1 級│            │月。      │張）行動電話壹支沒收。        │
│  │            │毒品罪              │            │          │                              │
├─┼──────┼──────────┼──────┼─────┼───────────────┤
│2 │98年3月20日 │修正前毒品危害防制條│乙○○      │有期徒刑拾│扣案之0000000000號（含SIM 卡壹│
│  │            │例第4 條第1 項之販賣│            │陸年      │張）行動電話壹支沒收。販賣第一│
│  │            │第1 級毒品罪        │            │          │級毒品所得新臺幣伍佰元沒收之，│
│  │            │                    │            │          │如全部或一部不能沒收時，以其財│
│  │            │                    │            │          │產抵償之。                    │
├─┼──────┼──────────┼──────┼─────┼───────────────┤
│3 │98年7月15日 │毒品危害防制條例第4 │乙○○      │有期徒刑拾│扣案之0000000000號（含SIM 卡壹│
│  │            │條第1項之販賣第1級毒│            │陸年      │張）行動電話壹支沒收。販賣第一│
│  │            │品罪                │            │          │級毒品所得新臺幣壹仟元沒收之，│
│  │            │                    │            │          │如全部或一部不能沒收時，以其財│
│  │            │                    │            │          │產抵償之。                    │
├─┼──────┼──────────┼──────┼─────┼───────────────┤
│4 │98年7月13日 │毒品危害防制條例第4 │丁○○      │有期徒刑捌│扣案之0000000000號（含SIM 卡壹│
│  │            │條第2項之販賣第2級毒│            │年        │張）行動電話壹支沒收。販賣第二│
│  │            │品罪                │            │          │級毒品所得新臺幣壹仟元沒收之，│
│  │            │                    │            │          │如全部或一部不能沒收時，以其財│
│  │            │                    │            │          │產抵償之。                    │
├─┼──────┼──────────┼──────┼─────┼───────────────┤
│  │98年7月14日 │藥事法第83條第1 項之│同上        │有期徒刑壹│無                            │
│5 │            │轉讓禁藥罪          │            │年        │                              │
│  │            │                    │            │          │                              │
├─┼──────┼──────────┼──────┼─────┼───────────────┤
│  │98年7月15日 │毒品危害防制條例第4 │同上        │有期徒刑捌│扣案之0000000000號（含SIM 卡壹│
│6 │            │條第2項之販賣第2級毒│            │年        │張）行動電話壹支沒收。販賣第二│
│  │            │品罪                │            │          │級毒品所得新臺幣壹仟元沒收之，│
│  │            │                    │            │          │如全部或一部不能沒收時，以其財│
│  │            │                    │            │          │產抵償之。                    │
└─┴──────┴──────────┴──────┴─────┴───────────────┘


司法院資訊處製作；財團法人民間司法改革基金會備份。
